【裁判字號】    96,聲,1963
【裁判日期】    970131
【裁判案由】    返還提存物
【裁判全文】
臺灣桃園地方法院民事裁定              96年度聲字第1963號
聲  請  人  渣打國際商業銀行股份有限公司
            （原名為新竹國際商業銀行股份有限公司）
法定代理人  甲○○
相  對  人  乙○○
上列聲請人聲請返還提存物事件，本院裁定如下：
    主  文
本院九十三年度存字第二九二四號提存事件聲請人所提存中央政
府建設公債九十二年度甲類第四期債票，面額新台幣伍拾萬元，
准予返還。
    理  由
一、按訴訟終結後，供擔保人證明已定20日以上之期間，催告受
    擔保利益人行使權利而未行使，或法院依供擔保人之聲請，
    通知受擔保利益人於一定期間內行使權利並向法院為行使權
    利之證明而未證明者。法院應依供擔保人之聲請，以裁定命
    返其提存物。民事訴訟法第104 條第1 項第3 款定有明文。
    所謂訴訟終結，在因假扣押或假處分所供擔保之情形，該擔
    保係為保障受擔保利益人因不當假扣押或假處分所受損害而
    設，倘執行法院已依假扣押或假處分裁定實施假扣押或假處
    分之執行，該假扣押或假處分所查封之標的物，業經他債權
    人調卷聲請拍賣，且依強制執行程序拍定，則供擔保人已無
    從撤回假扣押、假處分之執行，且假扣押、假處分之執行標
    的物，經執行拍定後，該標的物已非受擔保利益人所有，受
    擔保利益人如有損害，其損害額已得確定，自得行使其權利
    。
二、聲請意旨略以：聲請人與相對人間假扣押事件，聲請人前遵
    本院87年度全字第1698號民事假扣押裁定，為擔保假扣押之
    執行，曾提面額新台幣（下同）50萬元之中央政府建設公債
    84年度甲類第1 期債票為擔保，並以本院87年度存字第1464
    號提存事件提存後，聲請本院以87年度執全字第1207號對相
    對人之財產假扣押強制執行在案，嗣聲請變換提存物為面額
    50萬元之中央政府建設公債92年度甲類第4 期債票為擔保，
    並以本院93年度存字第2924號提存事件提存在案。茲因假扣
    押標的物已另案拍定，且聲請人另以本院95年度全聲字第29
    5 號裁定撤銷前開假扣押裁定並告確定，又聲請本院催告受
    擔保利益人即相對人於一定期間內向本院為行使權利之證明
    而未行使（即本院95年度聲字第1799號通知行使權利事件）
    ，爰依法聲請返還提存物等語。
三、經查，聲請人主張之前揭事實，業據其提出本院93年度存字
    第29 24 號提存書、87年度全字第1698號假扣押裁定、95年
    度全聲字第295 號裁定暨確定證明書各乙份（以上均為影本
    ）為證，復經本院依職權調閱上開卷宗核閱屬實，即已符合
    民事訴訟法第104 條第1 項第3 款所定之「訴訟終結」情形
    。又聲請人已聲請本院通知相對人如因執行假扣押事件受有
    損害者，應於期限內依法行使權利並向法院證明，亦經本院
    96年度聲字第1799號函催告相對人應依法行使權利在案，然
    相對人迄今並未對聲請人依法行使權利並向法院證明等事實
    ，亦經本院調閱上開96年度聲字第1799號案卷宗查閱無誤，
    並有有台灣新竹地方法院新院雲民慎字第26581 號函及本院
    民事科查詢簡答表2 紙在卷可憑。從而，本件聲請人聲請返
    還上開提存物，核無不合，應予准許。
四、依民事訴訟法第104條第1項第3款、第106條前段，裁定如主
    文。
中    華    民    國    97    年    1     月    31    日
                  民事第一庭    法  官  林哲賢
上為正本係照原本作成。
如不服本裁定應於送達後10日內向本院提出抗告狀，並繳納抗告
費新臺幣1,000元。
中    華    民    國    97    年    1     月    31    日
                                書記官  羅美英


司法院資訊處製作；財團法人民間司法改革基金會備份。
